Inventaris van het archief van de Chef van de Luchtmachtstaf (CLS) van het Ministerie van Defensie (1945) 1951 – 1986 (1996), (1945) 1951-1986 (1996)
Nationaal Archief, Den Haag
- Organisatie, 2
  - Organisatorische aangelegenheden, 21
    - Organisatiestructuur, herstructurering, reorganisatie en organisatie-onderzoeken, 21.11
      - Organisatieschema's, vredes- en oorlogsorganisatie, organisatietabellen, structuren, 21.11.4
        - Stukken betreffende het aanpassen van de organisatietabel in verband met de verandering van de functie officier communicatie, 1978; 582
        - Stukken betreffende het aanpassen van organisatietabellen naar aanleiding van het wijzigen van de Regeling Administratieve in Onderhoudstelling Personeel voor wat betreft legering en voeding, 1978; 583
        - Stukken betreffende het wijzigen van de organisatietabel van de krijgsraden, 1978; 584
        - Stukken betreffende het aanpassen van de organisatietabellen van de werkcentra Ground Controlled Approach (GCA), 1978-1980; 585
        - Stukken betreffende het vaststellen van verschillende organisatietabellen (211-148-103, 211-148-126, 211-148-170, 211-147-802, 211-147-801), 1978-1981; 586-587; 2 pakken
          - 1978 - 1979 mrt., 586
          - 1979 apr. - 1981, 587
        - Stukken betreffende het wijzigen van organisatietabellen van luchtmachtonderdelen met betrekking tot het 1e en 2e Echelon Geneeskundige Verzorging, 1978-1981; 588
        - Stukken betreffende het wijzigen van de organisatietabel van de bijzondere organisatie eenheden van de Luchtmachtstaf zijnde het Bureau Luchtmachtattaché's, het Luchtmachtmuseum en de HLT - PTT Rayons, codenummer 21-1148-106, 1978-1984; 589-590; 2 omslagen
          - 1978-1981, 589
          - 1982-1984, 590
        - Stukken betreffende het opnemen van de functie Dienstplichtig Specialist Gewondenverzorging in alle relevante organisatietabellen, 1980; 591
        - Stukken betreffende het aanpassen van de organisatietabellen van de Bureaus Zelfstandige Administratie naar aanleiding van de invoering van de Verdere Automatiserings Bezoldigingsadministratie (VAB), 1981-1982; 592
        - Stukken betreffende het aanpassen van organisatietabellen aan de huidige organieke behoefte aan messbedienden, 1981-1984; 593
        - Stukken betreffende de wijzigingen in de organisatietabel van de Directie Materieel Koninklijke Luchtmacht (DMKlu), codenummers 21-1147-801, 21-1147-802, 1981-1991; 594-599; 1 pak en 5 omslagen
          - 1981 jan. - juli, 594
          - 1981 aug. - 1982 aug., 595
          - 1982 sep. - 1984 dec., 596
          - 1985-1988, 597; pak
          - 1989, 598
          - 1990-1991, 599
        - Stukken betreffende de vaststelling van de organieke personeelsbehoefte van de depots van de Koninklijke Luchtmacht, 1982-1983; 600
        - Stukken betreffende het realiseren van Air Liaison Officier- (ALO) en ACOC-functies in oorlogstijd, 1982-1983; 601
        - Stukken betreffende het bepalen van de organieke personeelsbehoefte bij de brandweerafdelingen op de vliegbases, 1983-1984; 602
        - Stukken betreffende organisatieonderzoeken naar F-16 squadrons, 1983-1985; 603
        - Stukken betreffende organisatietabelwijzigingen in verband met de omzetting van militaire functies in burgerfuncties, 1984; 604
        - Stukken betreffende het organisatie-onderzoek met betrekking tot de invulling en uitbreiding van de formatie van de functie van vogelman, 1984-1985; 605
        - Vermindering sterkte organisatietabellen van de Koninklijke Luchtmachtstaven 1986, 1985-1987; 606; omslag
        - Stukken betreffende reorganisaties bij personeelswinkels in de Bondsrepubliek Duitsland, 1986-1988; 607
        - Stukken betreffende de aanpassing van verschillende organisatietabellen in verband met de overname van de BOS (Brandstof, Olie en Smeermiddelen)-laadstations, 1989; 608
        - Stukken betreffende de organisatie van het Bureau Verbindingen op de onderdelen van de Koninklijke Luchtmacht en het wijzigen van de organisatietabel van de Afdeling Vliegtuigmotoren van de F-16 bases, 1989; 609
        - Stukken betreffende de wijzigingen in de organisatietabellen voor tandheelkunde en fysiotherapie, 1989; 610
        - Stukken betreffende het instellen van een sectie wapenbeheersing en de consequenties hiervan op de verschillende organisatietabellen voor personeel buiten Koninklijke Luchtmachtverband, 1990-1991; 611
        - Stukken betreffende het vaststellen van de organieke personeelsbehoefte van jacht-, heli- en transportvliegtuigen, 1990-1991; 612
      - Staf, 21.11.41
        - Stukken betreffende de oprichting van een luchtmacht in Nederlands-Indië, 1947-1948; 613
        - Stukken betreffende de samenvoeging van de legerluchtstrijdkrachten, 1947-1948; 614
        - Stukken betreffende de sterkte van de onderdelen troepen, bureaus en instellingen onder bevel van de chef van de Luchtmachtstaf, 1947-1951; 615; pak
        - Stukken betreffende de militarisering van de Koninklijke Luchtvaart Maatschappij (KLM) in geval van oorlog, 1948-1949; 616
        - Sterkte in het kader van de mobilisatievoorbereidingen, 1948-1951; 617
        - 69 Group, 1948-1953; 618-619; 1 pak en 2 omslagen
          - Overzicht van de voorlopige samenstelling van de staf 1948, 618
          - Voorstel aan de minister inzake de oprichting van de groep samen met de Belgische Luchtmacht 1953, 619
        - Luchtmachtvoorlichtingsdienst (LuVo), 1949-1951; 620-621; 2 omslagen
          - Nota inzake de opbouw van de organisatie 1949, 620
          - Fotosectie; overplaatsingsbevel voor de sterkte 1951, 621
        - Verslag en overzichten van de Afdeling Personeelsmobilisatie over het jaar 1950, 1951; 622
        - Stukken betreffende de instelling van het Bureau Operatiën bij de Sectie L3 en de uitbreiding van de personeelsbezetting, 1952; 623
        - Stukken betreffende de totstandkoming van de voorlopige vredes- en oorlogsorganisatie van het Bureau van de Controleur Militaire Administratie van de Koninklijke Luchtmacht, 1952; 624
        - Stafafdelingen, 1952-1976; 625-632; 1 pak en 7 omslagen
          - Administratief bataljon 1952, 625
          - Algemene Zaken 1956-1957, 626
          - Kabinet 1958-1959, 627
          - Afdeling Personeel, codenummer 211-140-007 1961, 628; pak
          - Diverse staven 1962-1967, 629
          - Afdeling Personeelszorg, codenummer 211-140-018 1964, 630
          - Persoonlijke Staf, codenummer 211-140-001 1964, 631
          - Rangswijziging van de Chef Kabinet 1976, 632
        - Stukken betreffende de inrichting van de organisatie van de Beleidsstaf, 1953-1955; 633
        - Stukken betreffende de operationele instructie nummer 20 inzake alarmbezetting Beleidsstaf Luchtmachtstaf, 1954; 634
        - Stukken betreffende de wijzigingen in de oorlogsorganisatietabel van de Bevelhebber der Luchtstrijdkrachten (BDL) en de Commandant Luchtmacht (CLM), 1955; 635
        - Voorlopige vredessamenstelling van het Korps Commando Luchtmachtstaf inclusief de administratieve groep van de Luchtmachtstaf, 1955; 636
        - Stukken betreffende de wijzigingen in de organisatietabel van de Luchtmachtstaf, 1955-1988; 637-642; 3 pakken en omslagen
          - Nominatieve personeelsbezetting 1955, 637
          - Codenummer 211-148-622 1972-1977, 638
          - Codenummer 21-1148-103 1981-1988, 639-642
            - 1981-1982, 639; pak
            - 1982-1984, 640; pak
            - 1983, 641
            - 1985-1988, 642; pak
        - Stukken betreffende het doorvoeren van wijzigingen in de vredes- en oorlogsorganisatie van het Hoofdkwartier van de Generale Staf, 1956-1959; 643-645; 3 pakken
          - 1956 dec. 28 - 1958 mrt. 20, 643
          - 1958 apr. 08 - aug. 22, 644
          - 1958 aug. 25 - 1959 apr. 09, 645
        - Stukken betreffende een wijziging van de Organisatietabel Afdeling Vervoer Hoofdkwartier-Koninklijke Luchtmacht, nummer A11 - 1 en 334 (Transport) Squadron, nummer B17 - 0, 1957; 646
        - Stukken betreffende de voorlopige Vredes- en Oorlogsorganisatie van de Sectie Juridische Zaken Koninklijke Luchtmacht, 1957-1958; 647
        - Korps Luchtmachtstaf, 1957-1966; 648-650; 1 pak en 2 omslagen
          - Stukken betreffende het doorvoeren van wijzigingen in de organisatie 1957-1958, 648
          - Wijzigingen van de organisatietabel, codenummer 211-140-500 1960-1966, 649-650
            - 1960-1962, 649; pak
            - 1963-1966, 650
        - Stukken betreffende wijzigingen van de organisatietabellen van de Persoonlijke Staf Chef Luchtmachtstaf nummer 211-104-001 en de Beleidsstaf Koninklijke Luchtmacht nummer 211-140-002, 1960-1963; 651
        - Stukken betreffende wijzigingen in de oorlogsorganisatietabel van de Oorlogsstaf Bevelhebber der Luchtstrijdkrachten, 1962-1966; 652-655; 3 pakken en 1 omslag
          - 1962, 652
          - 1963-1964, 653; omslag
          - 1965, 654
          - 1966, 655
        - Vredes- en oorlogsorganisatietabel van het Bureau Staatssecretaris van Defensie, codenummmer 211-140-503, 1964; 656
        - Stukken betreffende de wijziging en intrekking van de organisatietabel van het Luchtmacht Selectie Orgaan (LUSO), codenummer 211-148-124, 1964-1968; 657
        - Wijzigingen in de organisatietabel van de Directie Personeel Koninklijke Luchtmacht (DPKLu), codenummer 21-1148-090, 1964-1991; 658-666; 4 pakken en 5 omslagen
          - Dienst Opperofficier Personeel 1964-1975, 658-659
            - Vaststelling 1964-1966, 658
            - Wijziging 1975, 659
          - 1972-1974, 660
          - 1978-1980, 661
          - 1981 jan. - 1982 juni, 662; pak
          - 1982 juli - 1984 okt., 663; pak
          - Bijzondere Organisatie Eenheden, codenummer 211-148-091 1984-1985, 664
          - 1989, 665; pak
          - 1990-1991, 666; pak
        - Stukken betreffende de vredessamenstelling van de Koninklijke Luchtmacht, die de structuur weergeeft gebaseerd op de administratieve bevelsverhoudingen, 1967; 667
        - Wijzigingen op de vredes- en oorlogsorganisatietabellen van krijgsraden, codenummer 211-148-169, 1967-1989; 668-671; 4 omslagen
          - Arrondissementskrijgsraad te 's Hertogenbosch en de Mobiele Krijgsraad Luchtmacht 1967, 668
          - Arrondissementskrijgsraad te Arnhem, de Mobiele Krijgsraad Buitenland Luchtmacht en de Algemene Mobiele Krijgsraad Luchtmacht tevens intrekking van de vredes- en oorlogsorganisatietabellen van de Arrondissementskrijgsraad te 's-Hertogenbosch en de Mobiele Krijgsraad Luchtmacht, naar aanleiding van de concentratie van de arrondissementskrijgsraden voor de land- en luchtmacht 1970-1972, 669
          - 1974-1977, 670
          - 1989, 671
        - Bureau Juridische Zaken, 1968-1976; 672-673; 2 omslagen
          - Wijzigingen in de organisatietabel 1968, 672
          - Opbouw en instandhouding van het officierenbestand 1976, 673
        - Stukken betreffende de wijziging van de organisatietabel van de Luchtmacht Inlichtingendienst (LUID), codenummer 21-1148-170, 1968-1977; 674-675; 2 omslagen
          - 1968-1973, 674
          - 1975-1977, 675
        - Staforder van blijvende aard (SOBA) A-04/VAZ betreffende de dienst van de Stafofficier van de Dienst Hoofdkwartier Koninklijke Luchtmacht (SOD/HKKLu), 1972-1974; 676-677; 2 omslagen
          - Eerste uitgave 1972, 676
          - Tweede uitgave 1974, 677
        - Wijziging op de vredesorganisatietabel van de Afdeling Verbindingen, codenummer 211-140-004, 1973-1974; 678
        - Beschikking tot vaststelling van de voorlopige organisatietabel voor de Kernstaf, de Oorlogsstaf en de Informatiestaf van de Bevelhebber der Luchtstrijdkrachten, tevens intrekking van de beschikking, codenummer 211-148-142, 1974-1980; 679-680; 1 pak en 1 omslag
          - Algemeen 1974, 679
          - Oorlogsstaf en consequenties voor onderliggende commando's 1978-1980, 680; pak
        - Stukken betreffende de organieke behoefte aan officieren meteo, 1978-1980; 681
        - Wijzigingen in de organisatietabel van de Bureaus Luchtmachtattachés, codenummer 21-1148-151, 1979-1989; 682-683; 2 omslagen
          - Algemeen 1979, 682
          - Standplaats Washington 1989, 683
        - Stukken betreffende de wijzigingen in de organisatietabel van de Directie Economisch Beheer Koninklijke Luchtmacht (DEBKLu), codenummer 211-148-107, 1981-1991; 684-687; 1 pak en 3 omslagen
          - 1981-1984, 684; pak
          - 1985-1988, 685
          - 1989, 686
          - 1990-1991, 687
        - Stukken betreffende het wijzigen van de organisatietabel van de Oorlogsstaf van de Koninklijke Luchtmacht, codenummer 21-1148-149, 1982; 688
        - Integrale staforder van blijvende aard, nummer A-24/KAB inzake de te volgen procedure met betrekking tot stafstukken voor de Luchtmachtraad, 1985; 689
        - Stukken betreffende de wijziging van de organisatietabellen van de Bijzondere Organisatie Eenheden DPKLu (Directie Personeel), 211-148-091, 1985-1988; 690; pak
        - Stukken betreffende de wijzigingen in de organisatietabellen van de Luchtmachtstaf (LS) en de Luchtmacht Inlichtingendienst (LUID), codenummers 21-1148-103 en 21-1148-170, 1985-1988; 691
      - Commando Luchtvaarttroepen (CLT), 21.11.42
        - Stukken betreffende de personeelssterkte van het Commando Luchtvaarttroepen, 1948; 692
        - Stukken betreffende de samenstelling van de luchtvaartbataljons, 1949; 693
        - Luchtmacht Bewakingskorps School; organisatietabellen, 1951-1960; 694-697; 4 omslagen
          - Overzicht van de vredesorganisatie 1951, 694
          - Wijzigingen 1956, 695
          - Vaststellen en wijzigen van de vredesorganisatie 1957-1959, 696
          - Vredesorganisatietabel, codenummer 211-140-408 1960, 697
        - Stukken betreffende de wijzigingen in de organisatietabel van het Opleidingssquadron Meteorologische Dienst, 1952-1956; 698
        - Stukken betreffende de wijzigingen in de organisatietabellen van de Staf Commando Luchtvaarttroepen en het Instructie Regiment Luchtmacht, 1952-1958; 699
        - Instructie Regiment Luchtmacht; organisatietabellen, 1953-1959; 700-701; 2 omslagen
          - Nota inzake wijzigingen in de voorlopige vredes- en oorlogssamenstelling 1953, 700
          - Wijziging 1957-1959, 701
        - Stukken betreffende het wijzigen van de organisatietabel van de staf van het Commando Luchtvaarttroepen, 1957-1959; 702
        - Kapel van de Koninklijke Luchtmacht; organisatietabellen 211-148-631, 1957-1989; 703-707; 5 omslagen
          - Wijziging 1957, 703
          - Codenummer 211-140-403 1964, 704
          - Totstandkoming 1965-1968, 705
          - 1984, 706
          - 1989, 707
        - Luchtmacht Kaderschool (LKS), 1958-1966; 708-711; 1 pak en 3 omslagen
          - Totstandkoming van de ontwerp-luchtmachtorder inzake de oprichting 1958-1960, 708
          - Wijziging, codenummer 211-140-404 1960-1966, 709-710
            - 1960-1962, 709; pak
            - 1964-1966, 710
          - Stukken betreffende de totstandkoming van de bevoegdheden en organisatietabellen 1961-1962, 711
        - Stukken betreffende de organisatietabel Luchtvaart Instructie en Militaire Opleidingenschool met nummer 211-140-406, 1960; 712
          Nota bene: Met 1 tekening, aan te vragen onder inv.nr. 5587
        - Stukken betreffende de wijziging van oorlogsorganisatietabel voor de Depots Personeel (211-140-801/2/3), 1960-1961; 713; pak
      - Commando Luchtvaartopleidingen (CLO), 21.11.43
        - Stukken betreffende de ontwikkeling van de organisatietabel van het Directoraat Luchtvaartopleidingen, 1947-1950; 714
        - Stukken betreffende de reorganisatie en nieuwe opleidingsplannen voor het jachtvliegsquadron, 1949-1950; 715
        - Stukken betreffende de benodigde aantallen cadetten voor de luchtmacht in 1951, 716
        - Stukken betreffende de personele bezetting van de jachtvliegschool, 1951-1955; 717
        - Stukken betreffende de wijziging van de organisatietabel van de Luchtmacht Vakschool te Weesp, 1952-1953; 718
        - Radio-Radar-School en de Technische School; ontwikkeling, 1952-1956; 719-720; 2 omslagen
          - Memorandum van het hoofd van de Sectie L1 betreffende de instelling van een coördinerende staf te Deelen 1952, 719
          - Wijziging van de organisatietabel 1952-1956, 720
        - Luchtmacht Officiers- en Kaderschool Luchtmacht; organisatietabellen, 1952-1972; 721-725; 5 omslagen
          - Vaststelling en de wijzigingen van de vredesorganisatietabel 1952-1956, 721
          - Wijzigingen 1957-1960, 722
          - Wijzigingen en vaststelling, codenummer 211-140-407 1963-1965, 723
          - Codenummer 211-148-620 1967-1972, 724-725
            - Totstandkoming 1967-1968, 724
            - Vaststelling en wijzigingsbladen 1970-1972, 725
        - Wijzigingen in de vredes- en oorlogsorganisatietabel van de Staf Commando Luchtvaartopleidingen (CLO) codenummer 211-140-400, 1953-1971; 726-730; 5 omslagen
          - 1953-1966, 726
          - 1960 - 1961, 727
          - 1962 - 1964, 728
          - Codenummer 211-148-601 1965-1971, 729-730
            - 1965-1966, 729
            - 1970-1971, 730
        - Processen-verbaal betreffende de overgave en overname van de Administratieve Dienst van de Commandant Luchtvaartopleidingen, 1956; 731
        - Opleidings Groep Gevechtsleiders/Radarbedieners, 1956-1958; 732-733; 2 omslagen
          - Vaststelling organisatietabel bij oprichting 1956, 732
          - Wijzigingen van de organistatietabel 1957-1958, 733
        - Stukken betreffende het wijzigen van de vredesorganisatie Chef Luchtvaartopleidingen, 1956-1959; 734
        - Vliegbasis Gilze Rijen, 1957-1963; 735-736; 1 pak en 1 omslag
          - Wijzigingen op de voorlopige vredesorganisatie 1957-1959, 735
          - Totstandkoming van de organisatietabel 1960-1963, 736; pak
        - Wijzigingen op de organisatietabel van het Luchtmacht Meteorologisch Squadron, 1958-1989; 737-743, 5715; 1 pak en 6 omslagen
          - 1958-1961, 737; pak
          - 1962, 738
          - 1964, 739
          - 1965, 740
          - 1969-1971, 741
          - 1978-1979, 742
          - 1981-1984, 5715; omslag
          - 1985-1989, 743
        - Stukken betreffende de instelling van een inspecteur Opleidingen Luchtmacht, de voorlopige vredesorganisatietabel en de vredesinstructie van de Inspecteur Onderwijs Koninklijke Luchtmacht nummer 211-140-017 en de Vredesinstructie voor de Nederlandse Liaison-Officier tevens Commandant van het Nederlands Opleidingsdetachement van de Luchtmachtbasis Brustem te België, 1960-1961; 744
        - Stukken betreffende wijzigingen van de vredesorganisatie Vliegveiligheids-, Oefen- en Testcentrum, nummer 211-140-606, 1960-1966; 745-747; 3 omslagen
          - 1960-1962, 745
          - 1963, 746
          - 1966, 747
        - Beschikking betreffende het vaststellen van de vredesorganisatietabel van de Afdeling Koninklijke Luchtmacht-onderwijs aan de Atomaire, Biologische en Chemische (ABC)-school, 1962; 748
        - Vaststelling en wijziging van organisatietabellen van Nederlandse opleidingsdetachementen in het buitenland, 1963-1988; 749-765; 17 omslagen
          - België 1963-1980, 749-752
            - Brustem, codenummer 211-140-480 1963, 749
            - Lombardsijde 1964-1980, 750-752
              - 1964, 750
              - Wijziging op de vredesorganisatietabel van het Nederlands Opleidingsdetachement Lombardsijde, codenummer 21-1148-197 1971, 751
              - Vaststelling van de opheffing, codenummer 211-148-197 1978-1980, 752
          - Brustem 1968, 753
          - Lombardsijde 1968-1976, 754-755
            - Wijzigingsblad 2 1968, 754
            - Wijzigingsblad 5 1976, 755
          - Stukken betreffende organisatietabel 21-1148-191 1971-1986, 756-757
            - Intrekking van de organisatietabel van het Nederlands Opleidingsdetachement Brustem 1971, 756
            - Instelling van de organisatietabel van het Nederlands Opleidingsdetachement Goetsenhoven/Brustem 1985-1986, 757
          - Canada 1976, 758
          - Canada, codenummer 21-1148-190 1978-1979, 759
          - Verenigde Staten 1979-1988, 760-762
            - Fort Rucker 1979-1980, 760
            - Sheppard 1980-1988, 761-762
              - 1980-1981, 761
              - 1987-1988, 762
          - Stukken betreffende de wijzigingen in de organisatietabel van het Nederlands Opleidingsdetachement Sheppard (Verenigde Staten) 1980-1981, 763
          - Stukken betreffende het wijzigen van de organisatietabel van het Nederlands Opleidings Detachement te Fort Rucker, codenummer 21.1148-607 1985-1987, 764
          - Stukken betreffende de organisatietabelwijziging van het Nederlands Opleidings Detachement Fort Bliss, codenummer 211-148-186 1986-1987, 765
        - Stukken betreffende de wijzigingen van de organisatietabel van de Luchtmacht Instructie- en Militaire Opleidingen School (LIMOS), 1963-1991; 766-776; 4 pakken en 7 omslagen
          - Codenummer 211-140-406 1963-1966, 766
          - Wijzigingen in de organisatietabellen van de Luchtmacht Instructie en Militaire Opleidingen School (LIMOS), codenummer 211-140-406 1964-1977, 767-768
            - 1964-1966, 767
            - 1970-1977, 768
          - 1966-1968, 769
          - 1978-1980, 770; pak
          - Stukken betreffende de wijzigingen van de organisatietabel van de Luchtmacht Instructie- en Militaire Opleidingen School (LIMOS), codenummer 21-1148-618 1981-1988, 771-775
            - 1981-1984, 771; pak
            - 1983, 772
            - 1985-1986, 773
            - 1987, 774; pak
            - 1988, 775
          - Stukken betreffende het wijzigen van de organisatie van de Luchtmacht Instructie en Militaire Opleidingen School 1990-1991, 776; pak
        - Stukken betreffende het wijzigen van vredesorganisatietabellen, 1964-1977; 777-778; 2 omslagen
          - Codenummer 211-140-402 1964-1966, 777
          - Codenummer 211-148-621 1975-1977, 778
        - Intrekking van de organisatietabel van het Technisch Instructie Squadron Squadron F-104G, codenummer 211-148-175, 1967; 779
        - Stukken betreffende het wijzigen van de organisatietabel van de Vliegveiligheids-, Oefen- en Testcentrum en rapport over het verbeteren van de vliegeropleidingen, 1967; 780
        - Wijzigingen van de organisatietabel van het Commando Luchtmachtopleidingen, 1967-1980; 781-782; 1 pak en 1 omslag
          - 1967, 781
          - 1978-1980, 782; pak
        - Stukken betreffende de wijziging van de organisatietabel voor de Luchtmacht Elektronische en Technische School, codenummer 211-148-621, 1967-1989; 783-790; 3 pakken en 5 omslagen
          - 1967-1974, 783
          - 1969-1971, 784
          - Codenummer 210-148-621 1971, 785
          - 1972-1974, 786
          - 1978-1980, 787; pak
          - 1981-1984, 788; pak
          - 1985-1988, 789; pak
          - 1989, 790
        - Stukken betreffende de wijzigingen in de organisatietabel van de Luchtmachtstafschool, codenummer 211-1148-126, 1970-1986; 791-795; 5 omslagen
          - 1970-1972, 791
          - 1974-1977, 792
          - 1978-1980, 793
          - 1982-1984, 794
          - 1985-1986, 795
        - Stukken betreffende de wijzigingen in de organisatietabel van de Koninklijke Militaire Academie (KMA), codenummer 211-148-165, 1971-1973; 796
        - Stukken betreffende het wijzigen van de organisatietabel van de Koninklijke Kaderschool Luchtmacht, codenummer 21-1148-620, 1974-1990; 797-803; 1 pak en 6 omslagen
          - Herzieningen van de vredesorganisatietabel, codenummer 211-148-620 van de Koninklijke Kader School Luchtmacht 1974-1977, 797
          - 1978-1980, 798
          - 1979, 799
          - 1981-1984, 800
          - 1985-1988, 801; pak
          - 1989, 802
          - 1990, 803
        - Wijzigingen organisatietabel Luchtmacht Officiers School (LUOS), codenummer 211-148-616, 1976-1988; 804-806; 1 pak en 2 omslagen